~w2z2;臺灣高雄地方法院交通事件裁定~w1z1;　　　　九十一年度交聲字第四三五號
　　原處分機關　高雄巿交通事件裁決所
　　異　議　人　甲○○
　　即受處分人
右列受處分人因違反道路交通管理處罰條例案件，對於高雄市交通事件裁決所民國九
十一年七月十日所為之處分（處分案號：高市交裁字第裁三二－Ｂ00000000
號），聲明異議，本院裁定如左：
    主  文
異議駁回。
    理  由
一、本件異議意旨略以：異議人並非是通緝犯更非是飆車族，只是普通的上班族，所
    以看到警察不須拒絕受檢而逃逸，更何況一般人看到警察只會更遵守交通號誌，
    不會故意去犯規，又聲明人上班的地點為高雄市○鎮區○○路二八六之三號，接
    近小港區，而逕行舉發單上違規時間是七時三十八分，而聲明人至公司打卡之時
    間為七時五十七分，聲明人既非飆車族何況上班時間車輛也特別多，怎麼可能在
    短短十九分鐘從違規地點而到達公司九樓，再聲明人至據載違規地點勘查發現，
    此路來往車輛非常多，平時欲左轉已是非常危險，更何況是上班時間來往車輛之
    多，另依三民第一分局書函表示「當時能見度良好，故記下車號」，如果當時能
    見度良好但是往來車輛之多，除非是近距離，否則車號要看很清楚實為困難，倘
    若是近距離又能見度好，聲明人並無近視，不會在見到警察又故意去違規，故聲
    明人對於違規之事項實難心服，爰依法聲明異議等語。
二、按「汽車駕駛人轉彎時，不依標誌、標線、號誌指示者，處二百元以上六百元以
    下（新台幣六百元以上一千八百元以下）罰鍰。」「汽車駕駛人駕駛汽車有違反
    本條例之行為，經交通勤務警察或依法令執行交通稽查任務人員制止時，不聽制
    止或拒絕停車接受稽查而逃逸者，除按各該條所規定之罰鍰處罰外，處新台幣三
    千元以上六千元以下罰鍰。」道路交通管理處罰條例第四十八條第一項第二款、
    第六十條第一項分別定有明文。
三、經查：
    (1)本件異議人平日係騎乘機車上班，而其上班之行經路線，除有由民族路前往新
      衙路外，亦會由遼寧一街行至博愛路，再右轉博愛路行至熱河街轉往博愛路地
      下道等情，已據異議人陳明在卷（見本院九十一年七月三十一日訊問筆錄），
      而對於本件違規之查獲情形，依證人林仕正即開掣舉發違反道路交通管理事件
      通知單之警員到庭證稱：「當天我是執勤交通勤務，在博愛路與熱河路口，我
      站在博愛路北向南，靠熱河路口南方的交叉路，我看到熱河街綠燈時，如有騎
      士要走博愛路，依規定要兩段式左轉在博愛路待轉，但有一騎士他直接左轉，
      我上前鳴笛示警，他在汽車道，我走到汽車道制止，他不聽勸止衝過來，我就
      閃躲，我才記下車牌，逕行舉發。」（見本院九十一年七月三十一日訊問筆錄
      ）另異議人平日騎乘機車所戴之安全帽係旁有蓋住耳朵，前有可移動之塑膠透
      明罩蓋之非全罩式安全帽，亦經異議人陳稱在卷，對此經本院隔離訊問證人林
      仕正後，雖證人未能記憶該騎士所戴安全帽之顏色、樣式，惟肯定的表示絕非
      全罩式安全帽等情，亦與異議人此部份所稱相符，是依該違規單上所記「駕駛
      為一年輕女性」及異議人、證人上揭所述，異議人上班之行車路線確有經過熱
      河街與博愛路口，而證人林仕正在取締本件之交通違規者，係上前鳴笛制止，
      而與違規者擦身而過始記下車號，其所記載之車牌號碼應不致有誤，再參之證
      人林仕正與異議人既不認識，亦無任何恩怨，茍非異議人確有未依規定左轉且
      經攔檢未為停下之事實，豈有可能無端記下與異議人所騎乘相同車牌之機車而
      逕行舉發之理？
    (2)至異議人所另提出其當日上午七時五十七分已在位於高雄市○鎮區○○路之辦
      公處所，有該考勤表足參，而認警舉發之時，不可能尚在博愛路與熱河街口，
      對此，依異議人所自陳，其每日均約七點二十分許出門（見九十一年七月三十
      一日訊問筆錄），而異議人在九十一年五月上旬到達公司打卡之時間約在七時
      五十一分至八時間，有該考勤表可參，是從異議人之住處至上班地點，依異議
      人平時所需時間約需三十分至四十分左右，而有關異議人之違規時間，依證人
      林仕正陳稱：當時異議人經伊示警後不停向伊衝過來，伊閃躲後，從後面記下
      車牌，並看手錶的時間記載於隨身攜帶的勤務手冊上，故七點三十八分是伊記
      下車牌的時間，真正違規時間是在七點三十八分前五分鐘之時等語。有刑案電
      話查詢登記表在卷可憑，是依此，證人林仕正於發現異議人違規之時應係在七
      時三十三分左右，此時距異議人到達公司之時間約尚有二十四分鐘，而異議人
      遭發現違規之地點係在博愛路與熱河街口，已離其住處有一段距離，則依異議
      人平日騎車至公司所需時間、遭發現違規之時間、地點，若異議人當日騎乘機
      車之速度較快，抑或路況較好，亦非不可能於二十四分鐘內到達公司，故此尚
      不得為有利於異議人之認定，是綜上所述，異議人所辯尚不足採信。從而，原
      處分機關按道路交通管理處罰條例第四十八條、第六十條之規定，裁處異議人
      新台幣三千六百元，於法並無不當，本件異議為無理由，應予駁回。
四、據上論斷，應依道路交通案件處理法第十九條，裁定如主文。
中      華      民      國      九十一      年     八     月     八     日
                                臺灣高雄地方法院交通法庭
                                    法  官  楊  國  祥
右正本證明與原本無異。
如不服本裁定，應於裁定送達後五日內，向本院提出抗告狀。
                                    書記官  陳  怡  真
中    華    民    國      九十一      年      八      月      九      日
